【裁判字號】    90,上易,1300
【裁判日期】    900828
【裁判案由】    竊盜
【裁判全文】
臺灣高等法院臺中分院刑事判決                  九十年度上易字第一三００號
    上  訴  人
    即  被  告  甲○○
右上訴人因竊盜案件，不服臺灣南投地方法院九十年度易字第一九七號中華民國九十
年五月三日第一審判決（起訴案號：臺灣南投地方法院檢察署九十年度偵字第九九四
號），提起上訴，本院判決如左：
      主  文
上訴駁回。
      事  實
一、甲○○曾於民國（下同）八十四年間犯竊盜罪，經原審法院判處有期徒刑七月，
    於八十六年一月十四日執行完畢。又於九十年三月七日上午十一時許，與王俊方
    （業經原審以同案判處罪刑確定）共同基於意圖為自己不法所有之犯意聯絡，各
    攜帶自己所有客觀上可供兇器使用之檳榔刀、剪刀及柴刀各一支，前往丁○○、
    丙○○位於南投縣魚池鄉五城村及大燕村交界處之檳榔園內割取檳榔，共同竊取
    丁○○、丙○○所有之檳榔約一千二百二十顆，得手後，旋為丙○○發現通知丁○○到場並報警，而為警當場逮獲，並扣得甲○○所有之檳榔刀、剪刀各一支及
    王俊方所有之柴刀一支。
二、案經南投縣警察局集集分局報請台灣南投地方法院檢察署檢察官偵查起訴。
      理  由
一、訊據上訴人即被告甲○○對於右揭攜帶檳榔刀、剪刀各一支，與王俊方攜帶柴刀
    一支，共同前往南投縣魚池鄉五城村及大燕村交界處之檳榔園內割取檳榔，經被
    害人丁○○、丙○○報警當場逮獲之事實，供認不諱。惟矢口否認有何共同攜帶
    兇器竊盜之犯行，辯稱：是王俊方告訴伊他朋友叫他去割檳榔，伊不知情才與他
    一起去割，且王俊方沒有將界線說清楚，才會越界割到被害人的檳榔云云。
二、然查，被告甲○○確與王俊方共同竊割被害人丁○○、丙○○所有檳榔之前揭犯
    罪事實，業據共同被告王俊方於原審供認不諱，核與被害人丁○○、丙○○分別
    於警訊時及原審指訴其檳榔園遭被告等盜割檳榔之情節相符，並有被害人丁○○
    、丙○○領取被竊贓物檳榔約一千二百二十顆所出具之保管單據附卷可稽，及被
    告等所攜帶用以竊割檳榔之檳榔刀、剪刀、柴刀各一支扣案佐證。且被害人丁○○、丙○○於原審陳明其檳榔園分別有種烏龍茶及水泥溝作區隔，並無界線不清
    之情形；證人即本案查獲警員王俊雄於偵查中復就此證述無異。況被告甲○○於
    原審自承伊知悉檳榔園不是王俊方所有，則衡情若無共同竊盜犯意，理應事先查
    明實情，斷無輕率即共同前往他人檳榔園割取檳榔之理。共同被告王俊方於原審
    供稱：甲○○應該不知道其沒有經過檳榔所有人同意云云，有悖常情，無非係故
    為迴護被告甲○○，不足遽為被告甲○○有利之認定。被告甲○○否認犯罪，所
    為前揭辯解，不足採信。其共同攜帶兇器竊盜，事證明確，犯行洵堪認定。
三、核被告甲○○所為，其與王俊方二人行竊時所攜帶之檳榔刀、剪刀、柴刀各一支
    ，均刀鋒銳利，業經原審及本院勘驗明確，在客觀上足以對人之身體、生命構成
    威脅，而為凶器。彼等攜帶並用以竊割被害人丁○○、丙○○所有檳榔，係犯刑
    法第三百二十一條第一項第三款之攜帶兇器竊盜罪。被告與王俊方二人間，有犯
    意聯絡及行為分擔，應論以共同正犯。被告等以一竊盜行為，同時侵害被害人丁○○、丙○○二人之財產法益，係一行為而觸犯數罪名，為想像競合犯，應從一
    重論以攜帶兇器竊盜罪。被告甲○○曾於八十四年間犯竊盜罪，經原審判處有期
    徒刑七月，於八十六年一月十四日執行完畢，有台灣高等法院被告全國刑案資料
    查註表、台灣南投地方法院檢察署刑案資料查註紀錄表所載可按，其於五年內再
    犯本件有期徒刑之罪，是為累犯，應依刑法四十七條規定，予以加重其刑。
四、原審以被告甲○○犯行明確，而適用刑法上開法條及第二十八條、第五十五條、
    第三十八條第一項第二款之規定，並審酌被告共同竊取檳榔之數量，攜帶凶器竊
    盜之手段及所生之危害，被告犯後態度等一切情狀，判處有期徒刑捌月。並將扣
    案之檳榔刀、剪刀及柴刀各一支，分別係被告甲○○所有及共同被告王俊方所有
    ，並供共同犯罪所用之物，併予宣告沒收。其認事用法，核無違誤，量刑亦屬允
    當適中，被告否認犯罪，上訴意旨指摘原審判決不當，顯無理由，應予駁回。
五、據上論斷，應依刑事訴訟法第三百六十八條，判決如主文。
六、本案經檢察官乙○○到庭執行職務。
中      華      民      國    九十    年    八      月      二十八      日
                              臺灣高等法院臺中分院刑事第九庭
                                    審判長法  官  陳  筱  珮
                                          法  官  趙  春  碧
                法  官  古  金  男
右正本證明與原本無異。
不得上訴。
                                          書記官  陳  妙  瑋
中      華      民      國    九十      年      八      月  二十九     日
附錄本案論罪科刑法條：
刑法第三百二十一條第一項第三款
犯竊盜罪而有左列情形之一者，處六月以上五年以下有期徒刑：
三、攜帶兇器而犯之者。
                                                                      Ｆ


司法院資訊處製作；財團法人民間司法改革基金會備份。
